Inventaris van de archieven van Rijkswaterstaat in de Directie Benedenrivieren, (1822) 1875-1980 (1984)
Nationaal Archief, Den Haag
- ARCHIEF VAN DE DIRECTIE BENEDENRIVIEREN 1933-1975 EN HAAR VOORGANGERS. (1853-) 1875-1933, I
  - 2e AFDELING (1876-) 1947-1975
    - INWENDIGE AANGELEGENHEDEN, 01/06
      - 061
        - 062
          - Notulen van vergaderingen van de hoofdingenieursdirecteur, deels met lijsten van behandelde punten, 1927-1971; 782-789; 8 pakken
            - 1932-1935, 783
            - 1936-1939, 784
            - 1940-1944, 785
            - 1945-1950, 786
            - 1951-1955, 787
            - 1956-1963, 788
            - 1964-1971, 789
          - Stukken betreffende de opgave aan de voorzitter van de vergadering van hoofdingenieurs-directeur inzake de formatie van middelbaar technisch personeel in de directie, 1953; 790; 1 omslag
        - Notulen van vergaderingen van de directeur-generaal met de hoofdingenieurs-directeur, met agenda's en enkele bijlagen, 1965-1972; 791-792; 2 omslagen
          - 1965-1969, 791
          - 1970-1972, 792
        - Stukken betreffende de aan de vergadering van hoofdingenieurs-directeur gerichte reactie van de arrondissements- en afdelingsingenieurs inzake de nota over de organisatie van de regionale diensten van de Rijkswaterstaat, 1968; 793; 1 omslag
        - Notulen van vergaderingen van het Overlegorgaan Rijkswaterstaat, met enkele bijlagen, 1971-1975; 794-795; 2 omslagen
          - 1971-1973, 794
          - 1974-1975, 795
        - Verslagen van werkbesprekingen van de hoofdingenieur-directeur met de arrondissementsingenieur te Dordrecht, 1972-1975; 796; 1 omslag
        - Notulen van de stafvergaderingen van de directie, met agenda's en bijlagen, 1973-1975; 797-798; 2 omslagen
          - 1973-1974, 797
          - 1975, 798
        - 062-2.05
          - Verslagen van de werkvergaderingen van de afdeling Havenmonden met de aannemerscombinatie voor de werken aan de havenmond van Hoek van Holland en van informatiebesprekingen, met agenda's en bijlagen, 1965-1970; 799; 1 pak
          - Verslagen van de informatiebesprekingen met de afdeling Havenmonden en de aannemer inzake de verbetering van de buitenhaven te Scheveningen, met agenda's en bijlagen, 1969-1971; 800; 1 omslag
        - 062-220.113
          - Stukken betreffende het rapport van de Werkgroep radarhinder inzake de nautische bezwaren bij storing van radarschermen nabij hoogspanningsleidingen over waterwegen, 1964-1971; 801; 1 omslag
        - 063
          - Stukken betreffende de onderzoeken naar het door de staat tegenover de Vereniging 'Centrale Baggerbedrijf' in te nemen standpunt, 1936-1950; 802; 1 omslag
    - ALGEMENE BESTUURSTAAK, OPPERTOEZICHT, 1
      - Stukken betreffende het beleid inzake jachthavens en oeverrecreatie aan drukke vaarwegen, 1966-1967; 803; 1 omslag
      - 1-11
        - Stukken betreffende de nota inzake de waterstaatkundige veranderingen in het Deltagebied en hun invloed op het waterstaatsbeheer, 1965-1966; 804; 1 omslag
      - 1-553.62
        - Stukken betreffende de vergaderingen van de Functionele Beleidsgroep Zandwinning en de Werkgroep Zuid-West., 1971-1974; 805; 1 pak
          De beleidsgroep diende (mede) de Rijkswaterstaatsvertegenwoordiger in de Commissie Ontgrondingen van de Raad van de Waterstaat te ondersteunen.
      - 1-628.3
        - Stukken betreffende de vergaderingen van de Functionele Beleidsgroep Verontreiniging Oppervlaktewateren, 1971-1975; 806; 1 pak
      - 11
        - Stukken betreffende wijzigingen en herzieningen van het Binnenaanvaringsreglement, 1886-1953; 807; 1 pak
        - Stukken betreffende het advies aan de directeurgeneraal inzake de wijziging van de plassenverordening van de provincie Zuid-Holland, 1953-1954; 808; 1 omslag
      - 11-234
        - Stukken betreffende de nota voor de beantwoording van het Voorlopig Verslag van de Tweede Kamer inzake het wetsontwerp tot regeling van het bakenwezen op de openbare wateren, 1893-1894; 809; 1 omslag
      - 11-656.6
        - Stukken betreffende de adviezen aan de directeurgeneraal inzake wijzigingen in de bepalingen voor het meten van binnenvaartuigen, 1937-1940; 810; 1 omslag
      - 12-656.6
        - Stukken betreffende de adviezen aan de directeurgeneraal inzake de ontwerp-internationale regeling voor het vervoer van brandbare vloeistoffen op binnenwateren, 1934-1940; 811; 1 omslag
        - Stukken betreffende de met de hoofdingenieurdirecteur in de directie Bovenrivieren gemeenschappelijk verstrekte adviezen aan de directeur-generaal inzake de herziening van de Rijnvaartakte en de opzegging van deze akte door Duitsland, 1935-1937; 812; 1 omslag
      - 132
        - Stukken betreffende het ambtelijk overleg inzake de berging van baggerspecie van de gemeente Rotterdam en betreffende het opspuiten van buitendijks gelegen gronden aan het Haringvliet onder de gemeente Goudswaard, 1950-1964; 813-814; 2 pakken
          - 1950-1953, 813
          - 1954-1964, 814
        - Stukken betreffende de adviezen aan de directeurgeneraal inzake het adres van de gemeente Vlaardingen voor de aanleg van een zeehaven, 1955-1956; 815; 1 omslag
        - 132-2.04
          - Stukken betreffende het verzoek van de gemeente Sliedrecht tot indijking van het Kleine Diep en het Middeldiep in die gemeente, 1956-1961; 816; 1 omslag
        - 132-262.521
          - Stukken betreffende een advies aan de directeurgeneraal inzake het Maas-Duinplan van de gemeente 's-Gravenhage voor de drinkwatervoorziening, 1968-1970; 817; 1 omslag
        - 132-262.813
          - Stukken betreffende de voorziening in de behoefte aan zand van de gemeente Rotterdam, 1946-1949; 818; 1 omslag
        - 132-711
          - Stukken betreffende plannen voor de verhoging en de openingstijden van de spoorbrug over de Koningshaven te Rotterdam, 1925-1930, 1947-1951; 819; 1 omslag
          - Stukken betreffende adviezen aan de directeur-generaal inzake het Botlekplan voor de uitbreiding van de industriehavens te Rotterdam en de hiervoor benodigde percelen grond, 1946-1958; 820-822; 3 omslagen
            - 1946-1950, 820
            - 1951-1954, 821
            - 1955-1958, 822
          - Stukken betreffende de bezwaren van de hoofdingenieur in het arrondissement Dordrecht tegen het ontwerpbestemmingsplan City van de gemeente Papendrecht, 1967-1968; 823; 1 omslag
          - Stukken betreffende adviezen aan de directeurgeneraal inzake het ontwerp-bestemmingsplan Maasvlakte van de gemeente Rotterdam, 1970-1971; 824; 1 omslag
      - 133-262.521
        - Stukken betreffende de overeenkomst met het waterschap De Binnenpolder van Terheijden en Zwaluwe inzake een rijksbijdrage voor het maken van een nieuwe waterinlaat, 1952-1955; 825; 1 omslag
      - 133-627.47
        - Stukken betreffende de verzilting van de Rotterdamse Waterweg en de zoetwatervoorziening van het Hoogheemraadschap van Delfland, 1935-1958; 826; 1 omslag
    - WATERSTAATSWERKEN, 2
      - 21
        - Stukken betreffende het plan voor het vereenvoudigen van het benedenrivierennet (Vijf Eilandenplan), 1941-1947; 827; 1 omslag
        - Stukken betreffende de in het arrondissement Dordrecht benodigde rivier- en bedijkingswerken voor het Vijf Eilandenplan, 1942-1948; 828; 1 omslag
        - Stukken betreffende het rapport van de hoofdingenieur-directeur J.P. Josephus Jitta inzake het ontwerp van een stuw in het benedenrivierengebied, 1947-1952; 829; 1 omslag
        - 211-626/627
          - Stukken betreffende nota's inzake de aanpassings- en verbeteringswerken in de arrondissementen Dordrecht en Rotterdamse Waterweg en inzake de ontwikkeling van het waterwegenstelsel van het noordelijk Deltabekken, 1962-1965, 1973; 830; 1 omslag
      - 22
        - Stukken betreffende de onderhandse overeenkomsten voor het verrichten van grondboringen op de Wadden met bijkomende werken, 1946-1948; 831; 1 omslag
        - Stukken betreffende de onderhandse overeenkomst voor het verrichten van grondboringen met bijkomende werken in de Zuidhollandse en Zeeuwse wateren, 1948-1949; 832; 1 omslag
        - Stukken betreffende de onderhandse overeenkomst voor het maken van een proefconstructie van zandasfalt voor de nieuwe kop van het Zuiderhavenhoofd te IJmuiden, 1962-1963; 833; 1 omslag
        - Stukken betreffende de bestekken en overeenkomsten van de gemeente Rotterdam ten laste van de Rijkswaterstaat voor de aanleg van het Hartelkanaal en het Voedingskanaal, 1964-1970; 834-841; 6 pakken en 2 omslagen
          - 1964, 834
          - 1965, 835
          - jan.-juni 1966, 836
          - juli-dec. 1966, 837
          - jan.-juni 1967, 838
          - juli-dec. 1967, 839; 1 omslag
          - 1968, 840
          - 1969-1970, 841; 1 omslag
        - Stukken betreffende het sluiten van de overeenkomst voor de overname van een platform in de Noordzee nabij Kijkduin door de afdeling Havenmonden, 1966-1967; 842; 1 omslag
        - Stukken betreffende het sluiten van de overeenkomst voor het ten behoeve van de afdeling Havenmonden verkrijgen van adviezen en bijstand op mariengeodetisch gebied, 1968-1969; 843; 1 omslag
        - Stukken betreffende de overeenkomst voor het ontwikkelen van een electronisch systeem voor het toezicht op werkzaamheden op zee ten behoeve van de afdeling Havenmonden, 1969-1971; 844; 1 omslag
        - Stukken betreffende de overeenkomsten voor het uitvoeren van een onderzoek naar de stand en de ontwikkeling van de scheepvaart in het benedenrivierengebied, 1969-1972; 845; 1 omslag
        - Stukken betreffende het sluiten van de overeenkomst voor het automatiseren van metingen en toezicht bij het winnen van zeegrind en andere bodemmaterialen ten behoeve van de afdeling Havenmonden, 1970-1971; 846; 1 omslag
        - Stukken betreffende het sluiten van de overeenkomsten voor het ten behoeve van de afdeling Havenmonden verkrijgen van bijstand op radio-, radar- en telecommunicatiegebied en adviezen in hoofdzaak inzake radioplaatsbepaling, 1970-1974; 847; 1 omslag
        - Stukken betreffende de overeenkomsten voor dienstverlening aan de afdeling Havenmonden inzake uit te voeren metingen in het Sandettiegebied op de Noordzee met Hi-Fix two range apparatuur, 1971-1972; 848; 1 omslag
        - Stukken betreffende het sluiten en de afrekening van de overeenkomst tot uitvoering van het bestek voor het bouwen van drie zendstations te Gilze en Rijen, Heiloo en Sas van Gent ten behoeve van de radioplaatsbepaling op de zuidelijke Noordzee en de toegang tot Europoort, 1971-1973; 849; 1 pak
        - Stukken betreffende het sluiten van de overeenkomst voor dienstverlening aan de afdeling Havenmonden en het verkrijgen van een duiker en apparatuur tijdens opnamewerk in het Sandettiegebied op de Noordzee, 1971-1973., 850; 1 omslag
        - Stukken betreffende de overeenkomst voor het bewaken en in bedrijfsvaardige toestand houden van zelfvarende Rijksonder- en -oplossers en het ten behoeve van werken van derden beschikbaar stellen van deze vaartuigen, 1971-1973; 851; 1 omslag
        - Stukken betreffende de overeenkomsten voor het voorbereiden, uitvoeren en begeleiden van netwerkplanning bij de afdeling Havenmonden bij de bouw van de nieuwe havenmond te Hoek van Holland, 1971-1975; 852; 1 omslag
        - Stukken betreffende de overeenkomst voor het oprichten, in bedrijf stellen en houden van de definitieve Europoort Navigatie chain ten behoeve van de scheepvaart naar Hoek van Holland en in de zuidelijke Noordzee, 1971-1975; 853; 1 omslag
        - 224.3
          - Rapport van ir. B.F. Dessing van de afdeling Havenmonden inzake de samenstelling van betonblokken met erts als toeslagmateriaal, met bijlagen en geleidebrief, 1971; 854; 1 omslag
        - 224.52
          - Nota's van de afdeling Havenmonden en de directie Sluizen en Stuwen inzake de toepassing van steenasfalt voor de bekleding van de havendammen te IJmuiden, 1967; 855; 1 omslag
      - 231.3
        - Stukken betreffende de overeenkomst voor het leveren en plaatsen van een houten dienstwoning met schuur te IJsselmonde, 1963-1964; 856; 1 omslag
      - 234
        - Stukken betreffende adviezen aan de directeurgeneraal en de directie Bruggen inzake de seinverlichting van de doorvaartopeningen van bruggen, met name van de brug over de Boven-Merwede bij Gorinchem, de Van Brienenoordbrug en het bruggencomplex over de Koningshaven te Rotterdam, 1950-1967; 857; 1 omslag
        - Stukken betreffende adviezen aan de directeur-generaal inzake de wijziging van het betonningsstelsel voor de grote rivieren en het geschikt maken van trajecten van deze rivieren voor de vaart met radar, met conceptrichtlijnen voor de bebakening in de directie, 1954-1961, 1975; 858; 1 omslag
      - 234-2.02
        - Stukken betreffende de brandbestrijding op vaarwegen, de aanschaf van blusboten en het aanbrengen van blusvoorzieningen bij waterstaatswerken in de directie, 1965-1974; 859; 1 pak
      - 234.2
        - Stukken betreffende het rapport aan de directeurgeneraal inzake het met borden aangeven van oevergedeelten van vaarwegen, waar zich mijnen bevinden, 1946-1947; 860; 1 omslag
      - 261.1
        - Kaarten betreffende de beheersgebieden van de arrondissementen voor het waterbeheer volgens de Wet Verontreiniging Oppervlaktewateren, met geleidebrieven, 1974; 861; 1 omslag
      - 261.32
        - Stukken betreffende de overdracht van het feitelijk beheer over de rijkswateren en -werken ten zuiden van de Volkerakdam aan de directie Zeeland, 1974; 862; 1 omslag
      - 262.1
        - Stukken betreffende de wijziging van het Reglement voor de Bakendienst, 1895-1907; 863; 1 omslag
        - Stukken betreffende de wijziging van het Rijkswaterenreglement, vanaf 1965 Vaarreglement, 1931-1975; 864-866; 3 pakken
          - 1931-1939, 864
          - 1945-1954, 865
          - 1955-1975, 866
        - Stukken betreffende de controle van de binnenscheepvaart op de bepalingen van het Binnenaanvaringsreglement inzake boordlichten, 1933-1936, 1953; 867; 1 omslag
        - Stukken betreffende de samenstelling van een handleiding voor de controle op navigatielichten van de binnenscheepvaart, 1953, 1966-1969; 868; 1 omslag
        - Stukken betreffende de samenstelling en verlenging van het tijdelijk Reglement voor de duwvaart en betreffende proefnemingen op de grote rivieren, 1956-1975; 869-870; 2 pakken
          - 1956-1959, 869
          - 1960-1975, 870
        - Stukken betreffende de reglementering van de scheepvaart op het intra- en extraterritoriaal redegebied van de mond van de Rotterdamse Waterweg, met kaart, 1967-1968; 871; 1 omslag
      - 262.1-11
        - Stukken betreffende herzieningen en wijzigingen van het Baggerreglement, 1877-1927; 872; 1 omslag
        - Stukken betreffende het ontwerp-besluit voor het van toepassing verklaren van het Rijkszeeweringenreglement op een aantal werken van Europoort, 1970-1973; 873; 1 omslag
      - 262.359
        - Stukken betreffende duikeronderzoek naar wrakken en oorlogstuig in Zeeland, de Rotterdamse Waterweg en in enkele andere directies van de Rijkswaterstaat, alsmede betreffende de onderhandse overeenkomsten voor het opruimen van wrakken voor de mond van de Rotterdamse Waterweg, 1949-1964., 874-875; 2 pakken
          - 1949-1956, 874
          - 1957-1964, 875
        - Stukken betreffende het huren en uitrusten van het vaartuig Neptunus met een duikerinstallatie voor het onderzoek naar en het ruimen van oorlogstuig, alsmede betreffende het onderhoud van dit vaartuig en de verrichte werkzaamheden, 1950-1954; 876; 1 pak
      - 262.531.1
        - Lijsten van kaarten en overzichtskaarten van door het arrondissement Rotterdamse Waterweg, het arrondissement Dordrecht, de Waterloopkundige Afdeling en de Studiedienst Vlissingen in de periode 1945-1970 verrichte lodingen, 1960-1972; 877; 1 omslag
      - 28
        - Stukken betreffende rapporten aan de directeurgeneraal inzake de bevaarbaarheid van de Rijn en haar zijtakken ten behoeve van de Nederlandse Rijnvaartcommissaris, 1946-1947; 878; 1 omslag
        - Rapport van ir. N. Biezeveld betreffende de uitvoering van het bestek tot afsluiting van de benedenmond van de Brielse Maas en de bovenmond van de Botlek, met bijlagen en geleidebrieven, 1950; 879; 1 omslag
        - Nota van ir. K.F. Valken betreffende de afsluiting van de benedenrivieren met een stormvloedkerende stuw, met bijlagen en geleidebrief, 1950; 880; 1 omslag
        - Stukken betreffende nota's van de opzichter van de Studiedienst J. Haring inzake de inhoudsveranderingen cq. verruiming van de Merweden in de periode 1920-1949, 1951-1954; 881; 1 omslag
        - Rapport van de opzichter van de Studiedienst J. Haring betreffende de inhoudsveranderingen cq. verruiming van de Oude Maas in de periode 1909-1949, met bijlagen en geleidebrief, 1953; 882; 1 omslag
        - Nota's van ir. F.J. Sprenger betreffende sluitgatdichting van dijken met en zonder caissons, met geleidebrief, 1953; 883; 1 omslag
        - Rapport van ir. F.Hoekstra betreffende de verdediging van het buitenbeloop van dijken, met bijlage en geleidebrief, 1954; 884; 1 omslag
        - Rapport van de Afdeling Waterhuishouding van de Deltadienst betreffende de getijstromen en waterafvoeren langs de Scheur bij Maassluis voor en na de Rijnkanalisatie en met open en afgesloten Oude Maas, met bijlagen en geleidebrief, 1963; 885; 1 omslag
        - Nota's van Waterloopkundige Afdeling van de Deltadienst betreffende het watervrij maken van gebieden in het noordelijk Deltabekken en de stormvloedstanden op de Oude Maas en de Nieuwe Maas bij beweegbare keringen, met bijlagen en geleidebrieven, 1963-1965; 886; 1 omslag
    - WATERHUISHOUDING, STEDENBOUW, NATUURBESCHERMING, 62/71
      - 626/627
        - Stukken betreffende nota's en een vergadering inzake de waterhuishouding in en de waterbehoefte van Nederland en de verzilting in zuidelijk Zuid-Holland, 1940-1942; 887; 1 omslag
      - 627.221.11
        - Stukken betreffende zoutwaarnemingen in het gebied van de Rotterdamse Waterweg en de bestrijding daarvan, 1947-1973; 888-889; 2 pakken
          - 1947-1957, 888
          - 1959-1973, 889
        - Stukken betreffende de verzilting nabij het drinkwaterinlaatstation van de gemeente Rotterdam op de Berenplaat en de bestrijding daarvan, 1970-1972; 890; 1 omslag
      - 627.223.51
        - Stukken betreffende de plannen voor de bouw van nieuwe peilschalen te Deeneplaat, Dinteloord en Wielingen en Bath en het staken van de werkzaamheden aan de peilschaal te Hoek van Holland als gevolg van oorlogsomstandigheden, 1942-1961; 891; 1 omslag
        - Stukken betreffende de plaats van de tijdelijke peilschalen in de directie, het schoonhouden van de toeleidingsbuizen naar de peilputten van de registrerende peilschalen, de waterpassing van de peilschalen op Goeree-Overflakkee en de aanschaf van verplaatsbare registrerende peilschalen voor lodingen op de Rotterdamse Waterweg, 1948-1958; 892; 1 omslag
      - 627.223.6
        - Rapport bevattende de bijdrage van de directie aan het verslag over de stormvloed, met bijlagen en geleidebrief, 1916; 893; 1 omslag
        - Stukken betreffende stormvloedwaarnemingen met berichtgeving van en aan de Algemene Dienst van de Rijkswaterstaat, 1944, 1949-1951; 894; 1 omslag
        - Stukken betreffende bij stormvloeden in de directie waargenomen waterstanden, verslagen over stormvloeden van de Algemene Dienst van de Rijkswaterstaat en schade in de directie als gevolg van stormvloeden, 1944-1961; 895; 1 pak
        - Stukken betreffende de Stormvloedwaarschuwingsdienst, de verplichte waarschuwingstelegrammen aan het personeel en de dijkbewaking op Rozenburg en de Oostbroekse dijk en de dijken bij de Hartelsluis, 1954-1975; 896; 1 omslag
        - Stukken betreffende de onderhandse overeenkomsten voor het huren, kopen en opstellen van een radarinstallatie met bijbehorende apparatuur te Hoek van Holland voor het verrichten van metingen naar het patroon van de golfbeweging in dit kustgebied ten behoeve van het ontwerp van de nieuwe havenmond, met nota, 1960-1963., 897; 1 omslag en 2 delen
      - 627.514
        - Stukken betreffende de nota van ir. M. de Bruijn inzake de langs de benedenrivieren toe te passen dijksprofielen, 1943; 898; 1 omslag
          De nota ontbreekt.
      - 627.533
        - Stukken betreffende adviezen aan de directeur-generaal over de inpoldering van de Zandkreek en het Sloe en over het plan voor de indijking van de schorren ten noorden van de Sloedam, 1945-1949; 899; 1 omslag
      - 628.3
        - Stukken betreffende de verontreiniging van vaarwateren, met name de Rotterdamse Waterweg, en de zee door olie en onderzoek om deze verontreiniging te bestrijden, 1947-1962; 900; 1 pak
        - Stukken betreffende de lozing van afvalstoffen door chemische bedrijven in vaarwateren of in zee en het nemen van proeven met dergelijke afvalstoffen, 1952-1970; 901; 1 omslag
        - Stukken betreffende de opgave van rijkswateren en hiermee in open verbinding staande havens in de directie en de enquete onder bedrijven, die rechtstreeks stoffen op rijkswateren en hiermee in open verbinding staande havens of rioleringen lozen, 1971-1974; 902; 1 omslag
      - 711
        - Verordening voor de bestemming van de binnen het streekplan Krimpenerwaard gelegen grond, met toelichting, bijlagen en geleidebrief, afdruk, 1964; 903; 1 omslag
        - Verordening voor de bestemming van de binnen het streekplan Rechter Maasoever gelegen grond, met toelichting, bijlagen en geleidebrief, afdruk, 1966; 904; 1 omslag
        - Streekplan voor de West-Brabantse Riviermonden, met kaarten en geleidebrief, afdruk, 1968; 905; 1 omslag
        - Streekplan voor de Rijnmond, met nota van wijzigingen, kaart en geleidebrief, afdruk, 1974; 906; 1 omslag
      - 719
        - Stukken betreffende het beheer, de uitbreiding, de gedeeltelijke afrastering en de verkoop van het natuurreservaat 'De Beer' op Rozenburg, 1940-1963; 907; 1 omslag
        - AMER
          - AM 22
            - Stukken betreffende de onderhandse overeenkomst voor het bouwen van een magazijn en een aanlegsteiger aan de nieuwe haven van Drimmelen, alsmede betreffende de uitgifte in opstal door de gemeente aan het Rijk van het desbetreffende perceel grond, 1952-1957; 908; 1 omslag
        - BUREAU AANPASSING
          - BA 211-626/627
            - Stukken betreffende de aanpassing van scheepswerven en -sloperijen in het Deltagebied aan nieuwe waterstanden met de kosten hiervan, alsmede de vergoeding van schade aan niet aangepaste of aan te passen scheepswerven en -sloperijen, 1960-1975; 909-916; 8 pakken
              - B., 909
              - C-G., 910
              - H-J., 911
              - K-P., 912
              - R., 913
              - S., 914
              - T-V., 915
              - W-Y., 916
            - Rapporten betreffende de aanpassing van scheepswerven en -sloperijen in het Deltagebied aan nieuwe waterstanden, de Deltaschadewet en de instelling, organisatie, overplaatsing en administratieve werkwijze van het Bureau Aanpassing, 1965-1972; 917; 1 pak
            - Stukken betreffende de instelling en samenstelling van de Commissie Schadebepaling Scheepswerven en Scheepssloperijen, 1967-1968; 918; 1 omslag
            - Rapporten van het Bureau Aanpassing betreffende de planning en voortgangscontrole, 1969-1974; 919-920; 2 pakken
              - Nrs. 1 t/m 9, 1969-1970., 919
              - Nrs. 10 t/m 18, 1970-1974., 920
            - Brieven met rapporten van het Bureau Aanpassing aan de Commissie Schadebepaling Scheepswerven en Scheepssloperijen (deels via de hoofdingenieur-directeur), 1969-1974; 921; 1 pak
        - BRIELSE MAAS, BRIELSE MEER, BOTLEK, HARTELKANAAL, HARTELSE GAT, KANAAL DOOR ROZENBURG, KANAAL DOOR VOORNE
          - BB 2.02